臺灣彰化地方法院刑事判決　　　九十四年度訴字第一七五八號
公　訴　人　臺灣彰化地方法院檢察署檢察官
被　　　告　甲○○
上列被告因違反毒品危害防制條例案件，經檢察官提起公訴（九
十四年度毒偵字第三一九０、三九六三號），由本院合議庭裁定
依簡式審判程序審理判決如下：
    主  文
甲○○連續施用第一級毒品，累犯，處有期徒刑玖月，扣案之注
射針筒壹支沒收之；又連續施用第二級毒品，累犯，處有期徒刑
柒月。應執有期徒刑壹年月，扣案之注射針筒壹支沒收之。
    事  實
一、甲○○前曾於民國八十九年九月二十五日，因施用第二級毒
    品案件，經本院以八十九年度易字第六七七號判處有期徒刑
    六月，得易科罰金確定，已於九十年六月二十八日易科罰金
    執行完畢。其又曾因施用毒品案件，經先、後二次送執行觀
    察、勒戒後，均經評定無繼續施用毒品之傾向，分別於八十
    七年七月十四日、八十八年六月二日執行完畢釋放，並各由
    臺灣臺中地方法院以八十七年度易字第二一五二號判決免刑
    確定及由臺灣彰化地方法院檢察署檢察官以八十八年度偵緝
    字第三三五號為不起訴之處分確定；再因上開經本院八十九
    年度易字第六七七號判處罪刑確定之施用第二級毒品犯行，
    經送執行強制戒治，後經戒治所評定合格，認無繼續戒治之
    必要，於八十九年十二月六日停止戒治，所餘期間付保護管
    束，上開保護管束已於九十年六月七日期滿而執行完畢。詎
    仍不知警惕，又另行基於施用第一級毒品海洛因之概括犯意
    ，自九十四年四月間某日起至同年六月二十二日上午八時許
    止，以平均三天施用一次之量，在其位於彰化縣員林鎮○○
    路○段三七八巷二十號住處廁所內，以將少許海洛因粉末置
    入注射針筒內加水後，再以針筒注射手臂施用之方式，連續
    施用第一級毒品海洛因多次。又另行基於施用第二級毒品甲
    基安非他命（起訴書誤載為安非他命）之概括犯意，自九十
    四年四月二十日起至同年六月二十日止，以平均三天施用一
    次之量，在其上址住處附近之公共廁所內，以將少許甲基安
    非他命放入玻璃管內，以火燒烤再吸其煙霧之方式，連續施
    用第二級甲基毒品安非他命多次。嗣於九十四年六月二十三
    日下午五時十分許，為警在其前址住處查獲，並起出其所有
    、供施用海洛因所用之注射針筒一支扣案。
二、案經彰化縣警察局員林分局報請臺灣彰化地方法院檢察署檢
    察官偵查起訴，由本院合議庭裁定依簡式審判程序審理。
    理  由
一、訊據被告甲○○對於右揭事實坦承不諱，且有彰化縣警察局
    員林分局委託檢驗尿液代號與真實姓名對照認證單、彰化縣
    衛生局煙毒尿液檢驗成績書各一件在卷可稽，並有被告所有
    、供施用海洛因所用之注射針筒一支扣案可佐，被告就其有
    連續施用第一級毒品海洛因及連續施用第二級毒品甲基安非
    他命之自白與事實相符。此外，復有臺灣彰化地方法院檢察
    署刑案資料查註紀錄表、臺灣高等法院被告全國前案紀錄表
    、在監在押全國紀錄表各一份在卷可考，本件事證明確，被
    告犯行洵堪認定。
二、按海洛因係毒品危害防制條例所定之第一級毒品，而甲基安
　　非他命則係同條例所定之第二級毒品，均不得非法施用。核
  　被告所為，係犯毒品危害防制條例第十條第一項之施用第一
    級毒品罪及同條第二項之施用第二級毒品罪。其為供施用第
    一級毒品及第二級毒品而持有各該級毒品之低度行為，應各
    為施用之高度行為所吸收，均不另論罪。又被告先後多次之
    施用第一級毒品海洛因及施用第二級毒品甲基安非他命之犯
    行，均時間緊接，犯罪構成要件相同，顯各係基於概括之犯
    意反覆為之，均為連續犯，應依連續犯之規定，各論以一罪
    ，並均加重其刑。被告所犯上開二罪間，犯意各別，罪質互
    殊，應予分論併罰。再被告前曾於八十九年九月二十五日，
    因施用第二級毒品案件，經本院以八十九年度易字第六七七
    號判處有期徒刑六月，得易科罰金確定，已於九十年六月二
    十八日易科罰金執行完畢，有臺灣彰化地方法院檢察署刑案
    資料查註紀錄表、臺灣高等法院被告全國前案紀錄表各一份
    在卷可考，其於五年以內再犯本件有期徒刑以上之二罪，均
    為累犯，應依刑法第四十七條之規定，各遞加重其刑。爰審
    酌被告之素行、犯罪之動機、目的、施用毒品係戕害自身健
    康、施用毒品海洛因及施用毒品甲基安非他命之期間、次數
    、所生危害及犯罪後之態度等一切情狀，分別量處如主文所
    示之刑，並定其應執行之刑，以示懲儆。
三、扣案之注射針筒一支，係被告所有、供施用海洛因所用之物
    ，已據被告陳明在卷，爰依刑法第三十八條第一項第二款之
    規定併予宣告沒收之。
據上論斷，應依刑事訴訟法第二百七十三條之一第一項、第二百
九十九條第一項前段，毒品危害防制條例第十條第一項、第二項
、第二十三條第二項，刑法第十一條前段、第五十六條、第四十
七條、第五十一條第五款、第三十八條第一項第二款，判決如主
文。
本案經檢察官高如應到庭執行職務
中　　華　　民　　國　九十四　年　十一　月　　三　　　日
                  刑事第三庭　　法　官　李雅俐
以上正本證明與原本無異。
如不服本判決，應於判決送達後十日內，向本院提出上訴狀（須
附繕本）。
中　　華　　民　　國　九十四　年　十一　月　　三　　　日
                        　　　　書記官  陳秀娟
附錄論罪科刑法條：
毒品危害防制條例第十條：
施用第一級毒品者，處六月以上五年以下有期徒刑。
施用第二級毒品者，處三年以下有期徒刑。
